【裁判字號】    89,小上,69
【裁判日期】    891214
【裁判案由】    給付管理費
【裁判全文】
臺灣臺南地方法院民事裁定  八十九年度小上字六九號
    上  訴  人  甲○○
    被上訴人    如意大廈管理委員會
    法定代理人  翁景昱
右當事人間請求給付管理費事件，上訴人對於中華民國八十九年八月八日本院新營簡
易庭八十九年度營小字第一六二號第一審判決提起上訴，本院裁定如左：
    主    文
上訴駁回。
第二審訴訟費用由上訴人負擔。
    理    由
一、按對於小額程序之第一審裁判之上訴，非以其違背法令為理由，不得為之，又上
    訴狀應記載上訴理由，並表明原判決所違背之法令及其具體內容，依訴訟資料可
    認原判決有違背法令之具體事實，民事訴訟法第四百三十六條之二十四第二項及
    第四百三十六條之二十五分別定有明文。且依同法第四百三十六條之三十二準用
    同法第四百六十八條之規定，判決不適用法規或適用不當者，為違背法令。而判
    決有同法第四百六十九條第一款至第五款情形之一者，為當然違背法令。是當事
    人對於小額程序之第一審判決提起上訴，如依民事訴訟法第四百六十八條規定，
    以第一審判決有不適用法規或適用法規不當為理由時，其上訴狀或理由書應有具
    體之指摘，並揭示該法規之條項或其內容。若係成文法以外之法則，應揭示該法
    則之旨趣。倘為司法院解釋、或最高法院之判例，則應揭示該判解之字號或其內
    容。如以民事訴訟法第四百六十九條第一款至第五款所列情形為理由時，其上訴
    狀或理由書，應揭示合於該條款之事實。上訴狀或理由書如未依此項方法表明，
    或其所表明者，顯與上開法條規定之情形不相合時，即難認為已對第一審判決之
    違背法令有具體之指摘，其上訴自難認為合法。
二、本件上訴人上訴意旨略以：（一）有關電費分攤計算並未經會員大會決議及規約
    核定範圍，即逕由管委員向台電公司歸入上訴人電戶內，由上訴人支付與實際用
    電不符之費用，依規定大公設施之用電費，應由全體住戶成立之管理委員會負擔
    支付，殊無由上訴人個別支付之理。（二）大樓用電自八十七年十一月核算公共
    用電，每期依照明用電分攤，上訴人以新台幣（下同）五十元計之始合理，而上
    訴人實付二十萬元基金，經決議應歸還，迄無歸還，理應扣抵。（三）鈞院可函
    調台灣電力公司新營分處有關上訴人歷次電費繳納狀況，以為扣抵之用，但原審
    未予扣抵亦有違誤，且上訴人每坪單價負擔四十元管理費，亦屬違反誠信及公平
    原則之運用，蓋依店面每坪僅收二十元，依應比照適用，始符合公寓大廈管理條
    例立法之精神。（四）上訴人所有之系爭公寓公共設施面積十三點四一平方公尺
    與一般住戶公共設施負擔面積為二十點六四或十九點五四平方公尺均顯偏低，卻
    仍須負擔相同之電費負擔，殊屬不公，且違反法律之強制規定，是爰依民法第七
    十一條及第二百十九條之規定為扣抵及無效之主張，請求廢棄原判決，並駁回被
    上訴人在第一審簡易之訴等語。
三、經查：本件被上訴人請求上訴人給付之訴訟標的金額為一萬三千三百九十元，其
    訴訟標的金額在十萬元以下，自應適用民事訴訟法所規定之小額訴訟程序，則依
    前述規定，對於小額程序之第一審裁判之上訴，非以其違背法令為理由不得上訴
    ，且須記載上訴理由，並表明原判決所違背之法令及其具體內容，依訴訟資料可
    認原判決有違背法令之具體事實者，始合上訴程式；且當事人於第二審程序不得
    再行提出新攻擊或防禦方法。本件上訴人對第一審判決提起上訴，依其上訴理由
    狀所載，並未表明原判決所違背之法令及其具體內容，依訴訟資料可認原判決有
    違背法令之具體事實，與前揭上訴程式已有未合。又查，上訴人雖以前開上訴意
    旨表明於上訴理由狀，然核其上訴理由所爭執均者在於電費分攤計算方式及標準
    是否公平又上訴人得扣抵人之公共電費金額等事實問題，係屬原判決對於事實之
    採證與認定，且上開事由，上訴人於原審審理時即已提出，原判決並於理由中予
    以審酌論駁，自非屬原判決有不適用法規、適用法規不當、或民事訴訟法第四百
    六十九條第一款至第五款所列之情形等違背法令事由，是亦難認對該判決之如何
    違背法令已有具體之指摘。依首揭說明，應認其上訴為不合法，應予駁回。
四、結論：本件上訴為不合法，依民事訴訟法第四百三十六條之二十四第二項、第四
    百三十六條之三十二第二項、第四百四十四條第一項前段、第九十五條、第七十
    八條，裁定如主文。
中      華      民      國    八十九    年     十二     月     十四     日
                                          臺灣臺南地方法院民事第二庭
~B審判長法  官  蔡美美
~B      法  官  莊玉熙
~B      法  官  童來好
右正本證明與原本無異
本件不得抗告
中      華      民      國    八十九    年     十二     月     十五     日
~B  法院書記官  鄭佩玉


司法院資訊處製作；財團法人民間司法改革基金會備份。
